【裁判字號】    90,訴,2556
【裁判日期】    901116
【裁判案由】    毒品危害防制條例
【裁判全文】
臺灣高雄地方法院刑事判決                          九十年度訴字第二五五六號
    公  訴  人  臺灣高雄地方法院檢察署檢察官
    被      告  甲○○
右列被告因違反毒品危害防制條例案件，經檢察官提起公訴（九十年度偵字第四二三
六號），本院判決如左：
    主  文
甲○○連續施用第一級毒品，累犯，處有期徒刑柒月，第一級毒品海洛因包（其中
一包淨重零點壹壹公克，另二包合計淨重零點貳零公克）、殘留海洛因之剷管壹支，
均沒收並銷燬之；又施用第二級毒品，累犯，處有期徒刑月；又持有第二級毒品，
累犯，處有期徒刑貳月，第二級毒品安非他命壹包（驗前毛重壹點壹伍公克、驗後毛
重壹點壹零公克）沒收銷燬之。應執行有期徒刑拾月，第一級毒品海洛因包（其中
一包淨重零點壹壹公克，另二包合計淨重零點貳零公克）、殘留海洛因之剷管壹支、
第二級毒品安非他命壹包（驗前毛重壹點壹伍公克、驗後毛重壹點壹零公克），均沒
收並銷燬之。
  事  實
一、甲○○前因違反肅清煙毒條例案件，經臺灣高等法院高雄分院於民國八十四年二
    月十四日判處有期徒刑三年六月，褫奪公權三年確定，於八十八年十二月十五日
    執行完畢。又因施用毒品案件，經臺灣高雄地方法院檢察署檢察官（下稱檢察官
    ）聲請本院以民國八十七年度毒聲字第一一一三號裁定送觀察、勒戒後，認有繼
    續施用毒品之傾向，由檢察官聲請本院以八十七年度毒聲字第二三八六號裁定令
    入戒治處所施以戒治，經戒治期滿後，由檢察官於八十八年九月三十日以八十八
    年度戒毒偵字第一六八號不起訴處分確定在案。詎甲○○明知海洛因及安非他命
    業經公告列為毒品防害防制條例第二條第二項之第一級、第二級毒品，均不得非
    法持有、施用，仍基於施用第一級毒品海洛因之概括犯意，自八十九年二月二日
    起至九十年八月三日晚間某時止，連續在其位於高雄縣旗山鎮○○○街二八號住
    處，以將海洛因羼水後用注射針筒注射手臂之方式，施用第一級毒品海洛因（下
    稱海洛因）多次。又另行基於施用第二級毒品安非他命（下稱安非他命）之犯意
    ，於八十九年八月七日十七時五十分回溯二十四小時內之某時，在不詳地點，施
    用第二級毒品安非他命（下稱安非他命）一次。另甲○○於某不詳時間，在某不
    詳處所取得第二級毒品安非他命一包（驗前毛重一．一五公克、驗後毛重一．一
    ０公克），即予持有。
二、嗣於(一)八十九年二月二日凌晨一時三十分許，在高雄市○○○路一００號九樓之
    二十三號為警查獲，並扣得上開安非他命一包；(二)八十九年二月十四日凌晨零時
    三十分許，在高雄市○○路二一八號前為警查獲，並扣得其所有之海洛因一包（
    淨重０．一一公克）；(三)八十九年三月七日下午六時許，在高雄市○○○路一０
    ０號九樓之二十一為警查獲；(四)八十九年五月二十五日中午十二時許，在高雄市
    ○○路二四二號十四樓為警查獲，並扣得其所有殘留海洛因之剷管一支；(五)八十
    九年八月七日下午三五十分許，在高雄市○○市○○路二段八十一號旁為警查獲
    ，並扣得其所有之海洛因二包（淨重０．二０公克）；(六)九十年四月九日上午十
    一時十二分許．依法定期至臺灣高雄地方法院署經觀護人採尿送驗後查獲；(七)九
    十年八月六日下午二時許，在高雄市○○區○○路重愛公園前警查獲。甲○○經
    檢察官聲請本院以八十九年度毒聲字第二六七七號裁定令入戒治處所，施以強制
    戒治。
三、案經高雄市政府警察局、高雄市政府警察局鼓山分局、高雄縣警察局鳳山分局分
    別報請暨臺灣高雄地方法院檢署檢察官簽分偵查起訴。
    理  由
一、訊據被告甲○○對於前揭施用海洛因之事實坦承不諱，惟矢口否認有施用安非他
    命及持有安非他命之犯行，辯稱：伊未施用安非他命，且扣案之安非他命一包是
    洪國豐的云云。
二、惟查：
  (一)被告於八十九年二月二日、二月二十四日、三月七日、八月六日、八月七日為警
    所採集之尿液經送驗結果，均檢出嗎啡陽性反應，此有高雄市政府衛生局八十九
    年二月十一日高衛試煙字第Ｘ－００二號、八十九年三月三日高衛試煙字第Ｆ－
    二０五號、八十九年三月十七日高衛試煙字第Ｅ－一七三號煙毒尿液驗成績書、
    高雄縣衛生局八九煙檢字第二二七五煙毒尿液驗成書、高雄市立凱旋醫院九十年
    八月二十四日高市凱醫檢字第一九七號煙毒尿液檢成績書各一份在卷可按。另扣
    案被告所持有之疑似海洛因白色粉末共三包，經送法務部調查局檢驗結果，確屬
    海洛因無誤，驗後淨重分別為０．一一公克（一包）、０．二０公克（二包），
    有該局電腦編號第000000000號、000000000號000000
    000號鑑定通知書各一份在本院卷可憑。另被告所有之剷管一支經送結果，亦
    檢出含有海洛因成份，有高雄醫學大學附設中和紀念醫院九十年十一月十三日編
    號0000－000號檢驗報告書一份存卷可佐。被告此部分之自白應與事實相
    符，堪以採信。
  (二)次查，被告於九十年八月七日為警查獲後，在當日十七時五十分為警員所採集之
    尿液，經高雄縣衛生局檢驗結果，檢出甲基安非他命陽性反應，有高雄縣衛生局
    八九煙檢字第二二七五煙毒尿液驗成書一份可參。按甲基安非他命經口服投與後
    ，約百分之七十於二十四小時內可自尿液中排出，又其尿液內含甲基安非他命成
    分之檢出，與投與甲基安非他命的量、個人體質、檢驗儀器之精密度有關，通常
    採尿化驗是否呈陽性反應，應以投與後二十四小時內所採者為宜，此有行政院衛
    生署藥物食品檢驗局（80）藥檢醫字第四五二九號函示說明綦詳，且本件被告係
    於八十九年八月七日十七時五十分許，製作警詢筆錄後親自採集並緘封尿液，亦
    有高雄縣警察局鳳山分局被告警訊筆錄在卷可稽，足認被告確有於採尿當時回溯
    二十四小時內之某時，在不詳地點施用安非他命一次甚明。被告空言否認曾於上
    開時間內施用安非他命，顯係事後卸責之詞，不足採信。
  (三)第查，八十九年二月二日凌晨一時三十分許，警員在高雄市○○○路一００號九
    樓之二十三號被告租屋處查扣疑似安非他命之白色晶體一包乙節，有高雄市政府
    察局保安警察大隊執行逕行搜索結果報告書、搜索扣押證明筆錄各一份在卷可按
    ，且為被告所示否認，堪信為真實。而本院將查扣之白色晶體一包送驗結果，確
    屬安非他命，亦有高雄醫學大學附設中和紀念醫院九十年十一月十三日編號00
    00－000號檢驗報告書一份附卷足憑。衡情安非他命係屬違禁物，茍非被告
    所有，被告焉有可能任令他人將此違禁物藏於住處，況證人洪國豐於警訊證稱：
    「我不知道該安非他命是誰所有」等語（八十九年二月二日警訊筆錄），是被告
    空言否認持有安非他命，要為避重就輕之詞，委無足採。又本件被告取得上開安
    非他命而持有之時間，固因被告否認犯罪而無從認定，惟其於右揭時地為警查獲
    時仍持有該安非他命，已如前述，綜上，本件事證明確，被告於右揭時地持有上
    開安非他命犯行洵堪認定。
三、又被告前因施用毒品案件，經依本院以八十七年度毒聲字第一一一三號裁定送觀
    察、勒戒後，認有繼續施用毒品之傾向，由檢察官聲請本院以八十七年度毒聲字
第二三八六號裁定令入戒治處所施以戒治，經戒治期滿後，由檢察官於八十八年
    九月三十日以八十八年度戒毒偵字第一六八號不起訴處分確定在案，有臺灣高雄
    地方法院檢察署刑案資料查註紀錄表一份在卷可憑。其於五年內再犯毒品危害防
    制條例第十條之罪，經檢察官聲請本院以八十九年度毒聲字第二六七七號裁定令
    入戒治處所施以強制戒治，亦有本院八十九年度毒聲字第二六七七號裁定一份在
    卷可參。職是，本件事證已臻明確，被告犯行應堪認定。
四、核被告所為，係犯毒品危害防制條例第十條第一項之施用第一級毒品罪、同條第
    二項之施用第二級毒品罪及同條例第十一條第二項持有第二級毒品罪。至被告施
    用海洛因及安非他時持有海洛因、安非他命之低度行為分別應為施用第一級、第
    二級毒品之高度行為所吸收，均不另論罪。被告先後多次非法施用第一級毒品海
    洛因行為，手法相同，反覆為之，觸犯構成要件相同之罪名，顯係基於概括犯意
    為之，應依連續犯規定論以一罪。又被告所犯上開三罪間，犯意各別，行為互殊
    ，應予分論併罰。公訴人雖於起訴書之論罪法條欄中，未論述被告另犯有毒品危
    害防制條例第十一條第二項之持有第二級毒品罪，惟公訴人已於起訴書之犯罪事
    實欄中，論述被告有於右揭時地為警扣得第二級毒品安非他命一包之事實，是應
    係檢察官漏引法條，被告於右揭時地持有第二級毒品之犯行，應認已為起訴效力
    所及，本院自應加以審判，附此敘明。又被告前因違反肅清煙毒條例案件，經臺
    灣高等法院高雄分院於八十四年二月十四日判處有期徒刑三年六月，褫奪公權三
    年確定，於八十八年十二月十五日執行完畢之事實，有臺灣高等法院被告全國前
    案紀錄表暨臺灣高雄地方法院檢察署刑案資料查註紀錄表各一分附卷足據，並經
    被告供稱屬實，五年以內再犯有期徒刑以上之本罪，係屬累犯，應依法加重其刑
    。爰審酌被告前因施用毒品案件，經本院將其裁定送觀察、勒戒後，認無繼續施
    用之傾向而為不起訴處分確定後，仍未戒絕毒品，再犯相同之罪，顯見其戒毒意
    志不堅，惟念其施用毒品乃自戕一己之身體健康，尚未害及他人等一切情狀，就
    其所犯上開三罪，分別量處如主文所示之刑，並定其應執行之刑。扣案之海洛因
    三包（其中一包淨重０．一一公克、另二包淨重０．二０公克）、安非他命一包
    （驗前毛重一．一五公克、驗後毛重一．一０公克），係查獲之毒品，剷管一支
    殘留之海洛因無從與之析離，均應依毒品危害防制條例第十八條前段之規定，不
    問屬於被告與否，併予宣告沒收。至上開海洛因及安非他命經鑑驗耗損部分，業
    已滅失，故不另為沒收之諭知，併此敘明。
五、扣案之夾鏈袋一只，係在高雄市○○○路一００號九樓之二十一號為警查扣，該
    所非被告之住處，被告亦否認持有該夾鏈袋，而本院亦查無積極證據證明該夾鏈
    袋為被告所有，故不予以沒收，併此敘明。
據上論斷，應依刑事訴訟法第第二百九十九條第一項前段，毒品危害防制條例第十條
第一項、第二項、第十一條第二項、第十八條第一項前段，刑法第十一條、第五十六
條、第五十一條第五款，判決如主文。
中      華      民      國      九十    年      十一    月    十六      日
                              臺灣地方法院刑事第七庭
                                  法  官  何  秀  燕
右正本證明與原本無異。
如不服本判決，應於判決送達後十日內，向本院提出上訴狀。
                                  書記官  邱  靜  銘
中      華      民      國      九十    年      十一    月    十六      日
附錄本案判決論罪科刑之法條
毒品危害防制條例第十條第一項：
施用第一級毒品者，處六月以上五年以下有期徒刑。


司法院資訊處製作；財團法人民間司法改革基金會備份。
